臺灣高雄地方法院刑事判決　　　　　　　 95年度易字第618號
公　訴　人　臺灣高雄地方法院檢察署檢察官
被　　　告　己○○
　　　　　　　　　　　樓之1
　　　　　　庚○○
　　　　　　甲○○
　　　　　　辛○○
上 列 四人
共　　　同
選任辯護人　單文程律師
被　　　告　乙○○　男　38歲.
　　　　　　　　　　身分證統一.
　　　　　　　　　　住高雄市前.
　　　　　　　　　　居屏東市○.
上列被告因恐嚇取財案件，經檢察官提起公訴（94年度偵字第
15575 號），本院判決如下：
    主  文
己○○、庚○○、甲○○、辛○○共同以加害生命、身體之事，
恐嚇他人致生危害於安全，己○○處有期徒刑肆月，減為有期徒
刑貳月；庚○○、甲○○、辛○○各處有期徒刑參月，均減為有
期徒刑壹月又拾伍日，如易科罰金，均以銀元參佰元即新台幣玖
佰元折算壹日。扣案玩具手槍壹支、玩具子彈4 顆，沒收之。
乙○○無罪。
    事  實
一、己○○與丁○○、戊○○兄弟於民國91年間，因共同經營鴻
    海探索國際有限公司而熟識，嗣因上開公司經營不善，於92
    年底結束營業後，三人各謀出路，己○○前往澳門經營賭場
    ，戊○○則前往大陸地區廣東省深圳市（下簡稱深圳）發展
    ，因地緣關係，己○○、戊○○二人仍多有聯繫，戊○○並
    介紹賭客前往己○○所經營之賭場賭博，而因戊○○與己○○素有交情，在戊○○仲介下前往己○○經營賭場之賭客，
    均可取得一定之信用額度。嗣因戊○○所仲介之賭客積欠己○○賭債，己○○為追討賭債，於94年3 月24日下午4 時許
    ，與學弟庚○○等人，約得戊○○在深圳國賓飯店內見面，
    以謀解決之道，經商議後，戊○○於同年月25日上午允諾先
    行償還賭債，並自行書立港幣600 萬元之還款承諾書交予己○○，斯時適逢丁○○自台灣打電話予戊○○，己○○遂要
    求丁○○對戊○○所允諾之還款承諾另行簽發新台幣（下同
    ）2400萬元之本票予以保證，丁○○慮及戊○○之處境，遂
    答應己○○之要求，己○○旋以電話聯絡當時人在台灣之甲○○於同年月25日下午3 時許，至丁○○所經營位於高雄市
    前鎮區○○○路380 號7 樓之2 號龍彬生化科技公司，向丁○○取得其於同日所簽發，到期日為94年6 月30日，面額為
    2400萬元之本票1 紙後，己○○並命庚○○返台向丁○○催
    討款項。庚○○返台後，另找得甲○○、辛○○先於94年4
    月4 日下午2 時許，一同前往丁○○上址公司催討款項，經
    丁○○以電話聯絡己○○取得通融後，庚○○、甲○○及辛○○始行離去。詎己○○、庚○○、甲○○、辛○○四人，
    因該次催討款項不利，竟共同基於恐嚇之犯意聯絡，謀議在
    丁○○公司露出玩具手槍展示槍枝火力，使丁○○認為若不
    儘速還款，將有不利情事發生，以求丁○○屈從，而能儘速
    討得款項，並於同年4 月12日中午，由庚○○、甲○○及辛○○共同持玩具手槍1 支，至丁○○上開公司，催討上開款
    項，適丁○○不在公司，遂由該公司經理丙○○（原名郭漢
    昭）接待三人於丁○○辦公室等候，三人見狀，由庚○○取
    出玩具手槍在丙○○面前把玩後，由甲○○命庚○○將玩具
    手槍交由辛○○收於所攜袋子之中，以此展示槍枝之方式，
    釋以加害生命、身體之意，致使郭漢昭、在場員工心生畏懼
    後，始行離去，丁○○亦因郭漢昭轉告上情而心生畏懼。嗣
    於同年4 月24日，己○○又約丁○○於翌日在高雄市○○區
    ○○路與民權路口「王牌咖啡店」見面，丁○○旋即報警處
    理，並於同年4 月25日下午2 時許，在上開咖啡店由據報前
    來之警員，逮捕依約前來之庚○○、溫唯賢、甲○○等三人
    ，並在辛○○之背包內起獲玩具手槍1 支及玩具子彈4顆。
二、案經丁○○、戊○○訴由高雄市政府警察局報請臺灣高雄地
    方法院檢察署檢察官偵查起訴。
    理  由
壹、程序部分：
一、證人丁○○、戊○○、丙○○在警詢中之陳述，均無證據能
    力：
    按被告以外之人，於審判外之言詞或書面陳述，除法律有規
    定者外，不得作為證據。刑事訴訟法第159 條第1 項定有明
    文。被告以外之人（包括證人、鑑定人、告訴人、被害人及
    共同被告等）於審判外之言詞或書面陳述，即所謂傳聞證據
    。由於傳聞證據有悖法院直接審理及言詞審理之精神，妨礙
    當事人之反對詰問權，影響程序正義之實現，除法律有規定
    者（例如同法第159 條第2 項、同法第159 條之1 至之5 、
    同法第206 條等）外，原則上不具證據能力。次按被告以外
    之人（包括證人、鑑定人、告訴人、被害人及共同被告等）
    於檢察事務官、司法警察官或司法警察調查中所為之陳述，
    與審判中不符時，其先前之陳述具有較可信之特別情況，且
    為證明犯罪事實存否所必要者，得為證據，刑事訴訟法第15
    9 條之2 定有明文。所謂「前後陳述不符」之要件，應就前
    後階段之陳述進行整體判斷，以決定其間是否具有實質性差
    異，惟無須針對全部陳述作比較，陳述之一部分有不符，亦
    屬之。本件證人丁○○（94年4 月24日、同年月25日）、戊○○（94年4 月24日）、丙○○（94年4 月26日）分別於警
    詢中就被告等人如何取得本票、如何催討款項之陳述，經與
    三人於本院審理中證述情節相較，均無不合，依首開規定，
    其等於警詢中之陳述自均無證據能力。
二、證人戊○○、丁○○於94年7 月19日在檢察官偵訊中所為之
    陳述，均無證據能力：
    按被告以外之人於審判外之言詞或書面陳述，除法律有規定
    者外，不得作為證據。又被告以外之人於偵查中向檢察官所
    為之陳述，除顯有不可信之情況者外，得為證據，刑事訴訟
    法第159 條第1 項、第159 條之1 第2 項分別定有明文。次
    按除法律另有規定者外，不問何人，於他人之案件，有為證
    人之義務，而證人除未滿16歲或因精神障礙，不解具結意義
    及效果者外，應命具結；又證人或鑑定人依法應具結而未具
    結者，其證言或鑑定意見，不得作為證據，刑事訴訟法第17
    6 條之1 、第186 條第1 項、第158 條之3 分別定有明文。
    又法院於審判期日的調查證據程序，關於犯罪事實之調查與
    證明，只能以刑事訴訟法准許之法定證據方法（如被告之供
    述、人證、鑑定、文書、勘驗）為之。而告訴人係向司法警
    察機關或偵查機關申告犯罪事實而要求訴追之人，其於我國
    刑事訴訟法中，並非法定列舉之獨立證據方法，若以告訴人
    所陳親身經歷之被害經過，作為認定犯罪事實之依據時，乃
    居於證人之地位，亦即其證據方法為證人，必須踐行有關證
    人之證據調查程序，除非其有依法不得令其具結之情形，否
    則事實審法院應命其具結，若依法應具結而未具結時，該告
    訴人有關被害事實之陳述，無證據能力，法院不得援其陳述
    作為判決之基礎，最高法院93年度臺上字第5964號裁判意旨
    參照。本件證人丁○○、戊○○於94年7 月19日在檢察官偵
    訊中所為之陳述，均未經具結（參94年度核退偵字第493 號
    卷第39頁至第44頁），依上開說明，自均無證據能力：
貳、實體部分：
甲、有罪部分：
一、訊據被告己○○對於因債務關係，取得告訴人戊○○所書立
    之前開還款承諾書及告訴人丁○○簽發之前開本票，嗣後並
    責由庚○○返台向告訴人丁○○催討款項等情均坦承不諱；
    訊據被告庚○○、甲○○、辛○○三人，對於94年4 月4 日
    曾至告訴人丁○○公司催討款項未果，嗣於同年月12日三人
    再次前往告訴人丁○○公司，因告訴人丁○○不在，由證人
    丙○○接待在告訴人丁○○辦公室等候，席間被告庚○○取
    出玩具手槍，交由溫唯賢收於所攜袋子之中等情均坦承不諱
    ，惟均矢口否認有何恐嚇犯行，均辯稱：玩具手槍係被告庚○○向被告辛○○借來把玩，只是要還被告辛○○而已，並
    沒有恐嚇之意等語。經查：
  (一)前揭被告己○○與證人戊○○因債務關係，證人戊○○於94
    年3 月25日，在深圳允諾償還被告己○○港幣600 萬元，並
    書立港幣600 萬元之還款承諾書交予己○○，同日並由在台
    灣之證人戊○○簽發2400萬元之本票予以保證。而該本票係
    被告己○○以電話聯絡被告甲○○於94年3 月25日下午3 時
    許，至證人丁○○所經營位於高雄市前鎮區○○○路380 號
    7 樓之2 號龍彬生化科技公司，向證人丁○○取得。嗣被告
    己○○並命被告庚○○返台向證人丁○○催討款項。被告庚○○返台後，另找得被告甲○○、辛○○先於94年4 月4 日
    下午2 時許，一同前往證人丁○○上址公司催討款項，經證
    人丁○○以電話聯絡被告己○○取得通融後，被告庚○○、
    甲○○及辛○○始行離去。同年4 月12日中午被告庚○○、
    甲○○及辛○○再次前往證人丁○○上開公司，催討款項，
    適證人丁○○不在公司，遂由該公司經理即證人丙○○接待
    三人於證人丁○○辦公室等候，席間，被告庚○○取出玩具
    手槍交由被告辛○○收於所攜袋子之中等情，業據被告己○○、庚○○、甲○○、辛○○於本院審理中坦承不諱，核與
    證人丁○○、戊○○、丙○○於本院審理中所證相符，復有
    還款承諾書影本、本票影本各乙紙（參94年度核退偵字第49
    3 號卷第73頁、第75頁）在卷可參，並有玩具手槍1 支、玩
    具子彈4 顆扣案可證（參高雄市政府警察局高市警刑偵一字
    第0940045983號卷第68頁）。上開事實，自堪認定。
  (二)按刑法第305 條之恐嚇危害安全罪，並不以發生客觀之實害
    為要件，倘確以惡害相通知，不論其係以言語、文字或舉動
    為之，只須使受通知人因加害人之惡害通知，而心生畏懼之
    感即為已足。而本案被告庚○○、甲○○及辛○○三人，係
    為追討債務而來，因證人丁○○未在公司，而由證人丙○○
    接待等候證人丁○○，席間被告庚○○取出玩具手槍，交由
    被告辛○○收於所攜袋子之中，雖被告庚○○、甲○○、辛○○於上開過程中均未出有惡言，然當今社會現象，以暴力
    方式追討債務之新聞，報章媒體屢見不鮮，是被告庚○○、
    甲○○、辛○○於證人丙○○面前傳遞槍枝之舉動，客觀上
    已足使證人丙○○認其等擁有槍枝火力，此次證人丁○○對
    於債務若不妥善處理，將有危及生命安全或身體健康之不利
    情事發生，而構成通知加害他人生命、身體之意，且證人丙○○亦因看見此傳遞槍枝之過程心而生畏懼；證人丁○○則
    因證人丙○○之轉達而心生畏懼，是被告庚○○、甲○○、
    辛○○上開於證人丙○○面前亮槍之過程，客觀上係以危害
    生命、身體之惡害通知證人丙○○、丁○○，證人丙○○、
    丁○○並因上開惡害通知，而心生畏懼乙節，亦堪認定。
  (三)再查本件債務係由被告己○○命被告庚○○返台向證人丁○○催討，而被告庚○○接獲指示返台後，另找得被告甲○○
    、辛○○先於94年4 月4 日下午2 時許，一同前往證人丁○○前開地址公司催討，經證人丁○○以電話聯絡己○○取得
    通融後，被告庚○○、甲○○及辛○○始行離去，業如上述
    ，可知本件債務雖係由被告庚○○、甲○○、辛○○三人出
    面催討，然幕後顯係被告己○○一人主導，是本件被告己○○、庚○○、甲○○、辛○○，於第一次向證人丁○○催討
    債務失利後，認向證人丁○○追討債務不易，共同謀議以在
    丁○○公司露出玩具手槍展示槍枝火力之方式，以求證人丁○○屈從，而能儘速討得款項，並於同年4 月12日中午，由
    被告庚○○、甲○○及辛○○共同持玩具手槍1 支，至證人
    丁○○上開公司執行上開謀議乙節，至堪認定。
  (四)雖被告己○○、庚○○、甲○○、辛○○均以前詞置辯，然
    證人丙○○對於上開手槍究係真槍或玩具槍，無從得知，被
    告三人均為熟於世事之成年男子，當悉於證人丙○○面前此
    一傳遞槍枝過程，若不對證人丙○○解釋該槍枝為玩具手槍
    ，證人丙○○當必認係真槍，且證人丙○○、丁○○亦必因
    此而心生畏懼，若其等真無惡意，當必向證人丙○○詳加解
    釋，然其等均未有何解釋之舉，其等目的顯係求得證人丙○○、丁○○心生畏懼，當無疑義。被告四人所辯洵無足採。
  (五)至證人戊○○於94年3 月25日所書立之還款承諾書及證人丁○○所簽發之2400萬元本票（參94核退偵字493 號卷第73頁
    、第75頁），雖依證人戊○○、丁○○於本院審理中所證，
    係因證人戊○○於前開時地，遭被告己○○挾持，證人戊○○懼於己○○之勢力，才書立還款承諾書，證人丁○○則係
    因被告己○○說證人戊○○在其手上，為求證人戊○○能夠
    獲釋，才簽發本票（參本院卷(二)第55頁、第58頁、第70頁）
    。然查：
  1.證人戊○○於本院審理中另證稱：當天大約下午5 、6 點左
    右在深圳國賓飯店一樓咖啡廳與被告己○○碰面，此約會係
    上海的趙杰約的，趙杰說要與被告己○○解決債務問題，因
    為趙杰是伊介紹至被告己○○之賭場賭博的，所以要伊過去
    當公證。至於趙杰與被告己○○的債務問題，被告己○○找
    伊談過，伊要被告己○○先找趙杰收等語（參本院卷第53頁
    ），可知被告己○○與證人戊○○此次會面，係為解決一久
    懸未定之債務。再觀諸證人戊○○所述與被告己○○會面之
    過程，其稱：當天在國賓飯店與被告己○○見面後，先去國
    賓飯店對面二樓的餐廳吃飯，吃完飯後，又帶伊去KTV 酒店
    喝酒，該酒店有小姐作陪，伊在酒店喝醉之後，被告己○○
    他們就送伊到飯店睡覺，伊與一個不知名小姐同睡，問當天
    晚上吃飯、喝酒、唱歌、飯店住宿等費用都不是伊支付的。
    隔日醒來之後伊就自己一個人先去洗澡，之後伊向被告己○○說在清溪有一個重要的會要開，被告己○○他們就送伊去
    清溪，一起前往清溪的人有被告己○○，司機、綽號「小史
    」之人及被告庚○○，清溪的那家公司是誰伊朋友開的，員
    工有五、六千人，伊到的時候是早上九點多，開會的時候，
    只有被告己○○在伊旁邊，當時一起開會有六、七個人，被
    告己○○與伊坐在一起，並沒有拿兇器等語（參本院卷(二)第
    53頁至第68頁），則由證人戊○○與被告己○○會面當天先
    至餐廳吃飯、再至有女陪侍之酒店喝酒、當晚並在飯店住宿
    ，翌日再至友人公司開會，客觀上證人戊○○與被告己○○
    會面期間，吃、喝、玩、樂一應俱全，已難謂其係遭被告己○○挾持，再觀諸證人戊○○提出前往友人位於清溪之公司
    開會要求時，若被告己○○意在挾持證人戊○○，以此方式
    恐嚇而解決債務問題，於證人戊○○尚未答應解決債務之前
    ，豈能讓其前往友人公司，而有脫逃之機，然被告己○○不
    僅未限制證人戊○○前往該公司開會，並且僅被告己○○一
    人徒手陪同證人戊○○進入公司開會，顯見被告己○○主觀
    上亦未有何利用挾持證人戊○○，以謀解決債務之意圖。至
    證人戊○○最終何以書立還款承諾書，此或可由證人戊○○
    於本院審理中另證稱：伊本來想息事寧人，要幫趙杰還錢等
    語（參本院卷(二)第61頁）可知梗概，應係證人戊○○自知被
    告己○○向其追債不無理由，經過長時間考慮後下，而有此
    舉。
  2.再查被告己○○於證人戊○○業已承諾還款並書立還款承諾
    書之情形下，若認仍須證人丁○○代為保證，衡情應係自行
    或要求證人戊○○撥打電話予證人丁○○，然該通電話係證
    人丁○○撥打予證人戊○○，業據證人丁○○、戊○○於本
    院審理中證述明確（參本院卷(二)第62頁、第69頁），是證人
    丁○○所述，被告己○○以挾持證人戊○○要脅其簽發本票
    ，是否可採，並非無疑。況證人丁○○與被告己○○係舊識
    ，並參諸如上所述被告己○○為求證人戊○○解決債務，耗
    時耗力，未曾言語恐嚇之處事模式，則於證人丁○○詢問被
    告己○○何以要求簽發高達2400萬元本票為保證時，被告己○○當無不加說明之理，對照證人戊○○於本院審理中證稱
    ：被告己○○說伊不必瞭解太多，人現在在他手上，問伊要
    不要處理等語（參本院卷(二)第70頁），實與被告己○○處處
    事模式大相逕庭，益見證人丁○○所述與事實不符，尚難以
    之為不利被告等人之認定。
  (六)綜上所述，被告四人上開所辯，均不足採信，本件事證明確
    ，被告四人犯行均堪認定，應依法論科。
二、被告四人行為後，刑法、刑法施行法業已於94年2 月2 日、
    95 年6月14日修正公布，並均自95年7 月1 日施行，參酌最
    高法院95年5 月23日刑事庭第8 次會議決議，應依刑法第2
    條第1 項之規定，為新舊法比較：
  (一)修正前刑法第28條規定：「二人以上共同實施犯罪之行為者
    ，皆為正犯」，而修正後該條則將「實施」修正為「實行」
    ，以排除陰謀共同正犯及預備共同正犯，被告於修法前後均
    構成共同正犯，並無歧異之處，故應依一般法律適用之原則
    ，適用現行、有效之裁判時法論處。
  (二)修正前刑法第33條第5 款規定：「罰金：1 元以上。」修正
    後該款規定「罰金：新台幣1000元以上」，是比較新舊法結
    果，以舊法較有利於行為人。
  (三)易科罰金之折算標準，經適用修正前刑法第41條、修正前罰
    金罰鍰提高標準條例第2 條（現已刪除）及現行法規所定貨
    幣單位折算新臺幣條例第2 條之結果，最高得以銀元300 元
    即新臺幣900 元折算1 日，依修正後刑法第41條之規定，則
    係以新臺幣1000元、2000元或3000元折算一日，比較結果，
    自以舊法有利於被告。
  (四)經綜合比較結果，新法對被告並非有利，應依刑法第2 條第
    1 項前段之規定，適用行為時法即修正前之刑法處斷之。
三、核被告己○○、庚○○、甲○○、辛○○所為，均係犯刑法
    第305 條恐嚇危害安全罪。又證人戊○○書立前開還款承諾
    書、證人丁○○簽發前開本票，係因證人戊○○與被告己○○間之債務關係，被告己○○等人並未有何恐嚇取財犯行，
    已如前一、(五)述，是公訴意旨認被告此部分犯行係成立刑法
    第346 條第1 項恐嚇取財罪，尚有誤會，惟其社會基本事實
    同一，自應依法變更起訴法條，併此敘明。被告四人間就上
    開恐嚇犯行，有犯意聯絡及行為分擔，應論以共同正犯。爰
    審酌被告四人不思循合法管道，追討債務，竟謀議持玩具手
    槍恐嚇證人丁○○、丙○○，所為確有不當，犯後復均未坦
    承全部犯行，態度均難認良好，另考量被告本件追討債務係
    被告己○○主導，犯罪動機及犯罪手段尚稱溫和等一切情狀
    ，分別量處如主文所示之刑，又本件被告四人犯罪時間，在
    96年4 月24日以前，合於中華民國96年罪犯減刑條例所定減
    刑條件，應依該條例第2 條第1 項第3 款規定減其宣告刑二
    分之一，並均依修正前刑法第41條第1 項前段，諭知易科罰
    金之折算標準。末按從刑附屬於主刑，除法律有特別規定者
    外，依主刑所適用之法律（最高法院95年第8 次刑事庭會議
    決議參照），尚無比較新舊法之問題。查本件扣案未具殺傷
    力之玩具手槍1 支、子彈4 顆，為被告辛○○所有，且為供
    本件犯罪所用之物，業據被告辛○○坦承在卷甚明，應併依
    修正前刑法第38條第1 項第2 款規定，宣告沒收之。
乙、無罪部分：
一、公訴意旨另以：被告乙○○亦於94年4 月12日，與被告庚○○、甲○○、辛○○等人，一同前往證人丁○○上址公司催
    討債務，因認被告乙○○與上開其餘被告共涉刑法第346 條
    第1 項之恐嚇取財罪嫌等語。
二、本件被告己○○等人並未有何恐嚇取財犯行，故本院就被告
    己○○等人所為，業以依法變更起訴法條，論以刑法第305
    條之恐嚇罪，有如前訴，是本件公訴意旨認被告乙○○與己○○等被告共涉刑法第346 條第1 項恐嚇取財罪，尚有誤會
    ，先此敘明。
三、按犯罪事實應依證據認定之，無證據不得認定其犯罪事實，
    又不能證明被告犯罪者，應諭知無罪之判決，刑事訴訟法第
    154 條第2 項、第301 條第1 項分別定有明文。又按事實之
    認定，應憑證據，如未能發現相當確實之證據，或證據不足
    以證明，自不能以推測或擬制之方法，以為裁判之基礎。再
    按認定犯罪事實所憑之證據，雖不以直接證據為限，間接證
    據亦包括在內，然而，無論直接或間接證據，其為訴訟上之
    證明，須達於通常一般人均不致有所懷疑，而得確信其為真
    實之程度者，始得據為有罪之認定，倘其證明尚未達到此一
    程度，而有合理懷疑之存在時，即無從為有罪之認定（最高
    法院著有40年臺上字第86號、76年臺上字第4986號判例要旨
    可資參照）。又按告訴人之告訴，係以使被告受刑事追訴為
    目的，是其陳述是否與事實相符，仍應調查其他證據以資審
    認，告訴人之陳述如無瑕疵，且就其他方面調查又與事實相
    符，固足採為科刑之基礎，倘其陳述尚有瑕疵，則在未究明
    前，自不得遽採為論罪科刑之根據（最高法院52年臺上字第
    1300號、61年臺上字第3099號判例參照）。
四、公訴意旨認被告乙○○涉有前述恐嚇犯行，無非以證人丙○○、丁○○於警詢之指訴為其論據，訊據被告乙○○堅詞
    否認有何恐嚇犯行，辯稱：伊根本不知此事，94年4 月12日
    當天，亦未與被告庚○○、甲○○、辛○○等人一同前往證
    人丁○○前址公司等語，經查：
  (一)證人丙○○雖於警詢中指稱被告乙○○於94年4 月12日曾至
    證人丁○○前址公司催討債務（參高雄市政府警察局高市警
    刑偵一字第0940045983號卷第31頁），然證人丙○○於本院
    審理中，經本院當庭請其指認在庭被告何人曾至證人丁○○
    公司討債，先證稱：伊印象中第一次去公司的人是被告甲○○、庚○○及其他二、三個伊不認識的人，第二次是甲○○
    、庚○○、辛○○及另外一個伊忘記名字的人（參本院卷(二)
    第79頁），均未提及被告乙○○曾經前往證人丁○○公司，
    嗣經本院再次詢以被告乙○○究竟是否有至證人丁○○公司
    時，又稱：亮槍那次，被告乙○○有去公司，伊不認識被告
    乙○○，是後來聽丁○○說才知道等語（參本院卷(二)第82頁
    ），證人丙○○前後供詞不一，其記憶是否正確，並非無疑
    ，且其證稱被告乙○○之名字係證人丁○○所告知，惟證人
    丁○○於本院審理中卻證稱：伊在警詢中是說有一位姓張的
    人，伊並沒有說是被告乙○○，警詢時警察亦沒有讓其指認
    被告乙○○，伊不認識乙○○等語（參本院卷(二)第73頁、第
    74 頁） ，則證人丁○○既未曾指認被告乙○○曾經前往討
    債，亦不認識被告乙○○，其如何告知證人丙○○該次前往
    證人丁○○公司之人即為被告乙○○，益證證人丙○○記憶
    有誤，是尚難據以證人丙○○之證詞為不利被告乙○○之認
    定。至證人丁○○則如上所述，於本院審理中詳細解釋警詢
    筆錄之誤謬，亦然憑之為不利被告乙○○之證據。
  (二)且被告乙○○上開所辯，核與證人即被告庚○○、甲○○、
    辛○○於本院審理中均證稱被告乙○○未參與本件催討款項
    ，94年4 月12日亦未至證人丁○○前址公司等語相符（參本
    院卷(二)第207 頁至第214 頁），被告乙○○上開所辯與本案
    無涉，亦未於起訴書所載時地前往證人丁○○公司討債等語
    ，應堪採信。
  (三)綜上所述，證人丙○○證述被告乙○○曾經前往證人丁○○
    公司討債之證詞，尚難認與事實相符，自難僅憑其證述，認
    定被告乙○○確有恐嚇危害安全之犯行。此外，復查無其他
    積極證據足資認定被告乙○○有何公訴人所指恐嚇危害安全
    犯行，揆諸首揭法律及判例意旨，應認不能證明被告乙○○
    犯罪，爰為被告乙○○無罪判決之諭知。
據上論斷，應依刑事訴訟法第299 條第1 項前段、第300 條、第
301 條第1 項，刑法第2 條第1 項前段、28條、第305 條、修正
前刑法第41條第1 項前段、第38條第1 項第2 款，罰金罰鍰提高
標準條例第1 條前段、（廢止前）第2 條，現行法規所定貨幣單
位折算新台幣條例第2 條，中華民國96年罪犯減刑條例第2 條第
1 項第3 款、第7 條，判決如主文。
本案經檢察官壬○○到庭執行職務。
中　　華　　民　　國　　96　　年　　8 　　月　　17　　日
                  刑事第十一庭審判長法　官  何秀燕
                                    法  官  吳金芳
                                    法  官  林揚奇
以上正本證明與原本無異。
如不服本判決應於收受本判決後10日內向本院提出上訴書狀，並
應敘述具體理由，如未敘述上訴理由者，應於上訴期間屆滿後20
日內補提理由書狀於本院（均須按他造當事人之人數附繕本）「
切勿逕送上級法院」。
中　　華　　民　　國　　96　　年　　8 　　月　　17　　日
                                    書記官  于耀文
附錄本判決論罪法條全文
中華民國刑法第305條
（恐嚇危害安全罪）
以加害生命、身體、自由、名譽、財產之事，恐嚇他人致生危害
於安全者，處2 年以下有期徒刑、拘役或3 百元以下罰金。
